【裁判字號】    92,簡抗,11
【裁判日期】    920418
【裁判案由】    
【裁判全文】
臺灣士林地方法院民事裁定  九十二年度簡抗字第一一號
    抗  告  人
    即上訴人      乙○○
    相  對  人
    即被上訴人    甲○○
右抗告人與相對人間請求遷讓房屋等事件，抗告人對於民國九十二年三月十日本院士
林簡易庭所為第一審之裁定提起抗告，本院裁定如左：
    主      文
抗告駁回。
抗告費用由抗告人負擔。
    理      由
一、按提起第二審上訴應於第一審判決送達後二十日之不變期間內為之。提起上訴如
    逾上訴期間者，原第一審法院應以裁定駁回之。民事訴訟法第四百四十條、第四
    百四十二條第一項分別定有明文。而上開規定依據民事訴訟法第四百三十六條之
    一第三項，於簡易訴訟案件之第二審上訴程序準用之。第按當事人、代理人或代
    收人如以租用之郵局專用信箱作為送達處所並向法院陳明後，法院自應向該郵局
    專用信箱為送達，且以應受送達文書到達該郵局專用信箱時為送達之時，不因受
    送達人未至郵局開啟該專用信箱實際取出，或未依置於專用信箱內之通知單或通
    知小牌所示向郵局領取郵件而有不同（最高法院九十一年度台聲字第六六七號民
    事裁定意旨參照）。
二、本件抗告意旨略以：抗告人於自民國九十一年十二月二十六日出國，至九十二年
    二月十七日夜才返國，此期間抗告人未在國內，有護照及判決書送達郵戳等可證
    ，判決書乃至同年月二十一日才領到，是抗告人於同年月二十八日提起上訴，應
    仍在法定期間內，原裁定駁回上訴顯有偏袒被告之嫌。況因原判決駁回抗告人之
    訴以致相對人氣焰囂張，法院未為公平處理，對於抗告人於原審所為主張置之不
    理，亦未加審斷，且無由而准許相對人委任其父代理，理應傳喚被告本人到庭，
    法官懼怕惡人，但抗告人不會向惡勢力低頭，更不希望被逼向立法院、監察院或
    招待記者這條路云云。
三、經查：抗告人前向本院士林簡易庭對相對人提起遷讓房屋等訴訟事件，而以九十
    一年士簡字第一四一九號繫屬於本院，其起訴時陳報之送達處所為臺北縣淡水鎮
    淡江大學郵政一之五一五號信箱，此有起訴書在卷可憑。嗣該案件原審於九十一
    年十二月十二日判決後，即將判決書送達抗告人所指定之上開處所，其送達時間
    為九十二年一月八日，亦有送達證書一紙在卷可稽，揆之上開最高法院裁定意旨
    堪認為已經合法送達，且應自應受送達文書到達該郵局專用信箱時為送達之時，
    其上訴期間亦應自翌日即同年月九日起算，至抗告人何時至該郵政信箱取執，要
    無礙於上訴期間之計算，則經加計在途期間後，本件算至同年月三十日上訴期間
    即已屆滿，而抗告人迄至九十二年三月三日始行具狀向原審提起上訴，復有抗告
    人提出之上訴狀上所蓋原審收狀章可按，是其上訴已逾法定之上訴期間，原審法
    院以裁定駁回其上訴，經核於法並無不合，抗告人猶執前開情詞指摘原裁定不當
    而請求廢棄為無理由，應予駁回。
四、依民事訴訟法第四百九十條第二項、第九十五條、第七十八條裁定如主文。
中      華      民      國    九十二    年      四      月     十八     日
                                    臺灣士林地方法院民事第一庭
~B審判長法官  黃小瑩
~B法      官  劉穎怡
~B法      官  蕭錫証
右為正本係照原本作成。
如對本裁定抗告應於送達後十日內向本院提出抗告狀。
中      華      民      國    九十二    年      四      月    二十一    日
~B法院書記官  沈慧玲


司法院資訊處製作；財團法人民間司法改革基金會備份。
